【裁判字號】    91,訴,831
【裁判日期】    920127
【裁判案由】    違反毒品危害防制條例
【裁判全文】
臺灣屏東地方法院刑事判決                          九十一年度訴字第八三一號
    公  訴  人  臺灣屏東地方法院檢察署檢察官
    被      告  乙○○
右列被告因違反毒品危害防制條例案件，經檢察官提起公訴（民國九十一年度偵字第
五七四二號），本院判決如左：
    主  文
乙○○連續轉讓第二級毒品，處有期徒刑拾月。
    事  實
一、乙○○基於轉讓第二級毒品安非他命之概括犯意，自民國九十一年三月間某日起
    至同年十月間，連續在屏東縣潮州鎮○○里○○路三巷二十六號及潮州鎮「南峰
    旅社」等處，無償轉讓第二級毒品安非他命多次予甲○○施用。嗣於九十一年十
    月二十二日十一時三十分許，為警持搜索票在上開屏東縣潮州鎮○○里○○路三
    巷二十六號住處搜索，並在乙○○皮包內扣得第一級毒品海洛因驗後淨重三．三
    ０公克、空夾鏈袋三包、塑膠管製分裝勺四支、摻有毒品香煙一支及剪刀一支等
    物（已另案偵辦），同時將當時在場之甲○○帶回警局訊問而查獲上情。
二、案經屏東縣警察局潮州分局報請臺灣屏東地方法院檢察署檢察官偵查起訴。
    理  由
一、訊據被告乙○○對於右揭事實於警訊、偵查時均坦承不諱，其於警訊時供稱：我
    都是免費提供安非他命給甲○○吸食，次數多到無法計算，因為她吸食不多，但
    我並未販賣安非他命給她等語（見警卷第五頁）；其於偵查時復供稱：自九十一
    年二月開始免費提供甲○○毒品，次數多到記不得了，最後一次提供是九十一年
    十月二十一日晚上九時許，地點在查獲的地方等語（見偵查卷第六頁），核與證
    人甲○○於警訊時供稱：其在九十一年三月至同年八月所吸安非他命亦係被告免
    費提供等語（見警卷第七頁）及本院調查時結證稱：安非他命是被告請我的，從
    今年（指九十一年）八月到十月間，次數約四、五次左右等語（見本院卷第二十
    二頁）互核被告與證人甲○○上開陳述，被告自九十一年三月間某日至同年十月
    確有轉讓安非他予甲○○多次，應已明確，被告於警訊及偵查中之自白堪認可採
    。惟其於本院訊問時辯稱：我沒有轉讓給甲○○，也沒有賣給她，她有向我要過
    ，但我不曾給她，在偵查中所述係因為當天有吃排毒的，神智不清楚云云，顯係
    事後卸責之詞，委無足採。被告轉讓第二級毒品犯行應堪認定。本件事證已臻明
    確，被告犯行洵堪認定，應依法論科。
二、查安非他命係毒品危害防制條例第二條第二項第二款所定之第二級毒品。核被告
    乙○○所為，係犯毒品危害防制條例第八條第二項之轉讓第二級毒品罪。雖被告
    自九十一年三月間某日起至同年八月間止無償轉讓第二級毒品安非他予甲○○之
    事實，未據公訴意旨論及，惟該部分與業已起訴之部分有連續犯之裁判上一罪關
    係，自為起訴效力所及，本院自得併予審理，合先敘明。被告前揭多次轉讓第二
    級毒品犯行，時間緊接，犯罪構成要件相同，顯係基於概括犯意反覆為之，為連
    續犯，應依刑法第五十六條規定，論以連續轉讓第二級毒品罪，並依法加重其刑
    。爰審酌被告犯罪動機、目的、手段、轉讓次數甚多、危害社會風氣及甲○○身
    體健康非鉅，暨其於犯罪後猶飾詞狡辯，毫無悔意，犯後態度不佳等一切情狀，
    量處如主文所示之刑，以資儆懲。
據上論斷，應依刑事訴訟法第二百九十九條第一項前段，毒品危害防制條例第八條第
二項，刑法第十一條前段、第五十六條，判決如主文。
本案經檢察官許英輝到庭執行職務
中      華      民      國      九十二      年      一    月    二十七  日
                                      臺灣屏東地方法院刑事第三庭
                                          審判長法  官 蔡國卿
                                                法  官 洪乙心
                                                法  官 李淑惠
右正本證明與原本無異。
對於本判決如有不服應於收受送達後十日內向本院提出上訴書狀上訴於台灣高等法院
高雄分院並按他造當事人之人數附具繕本。
                                          書記官   魏慧夷
中      華      民      國      九十二      年      一    月 二十七     日
附錄論罪法條
毒品危害防制條例第八條
轉讓第一級毒品者，處一年以上七年以下有期徒刑，得併科新台幣一百萬元以下罰金
。
轉讓第二級毒品者，處六月以上五年以下有期徒刑，得併科新台幣七十萬元以下罰金
。
轉讓第三級毒品者，處三年以下有期徒刑，得併科新台幣三十萬元以下罰金。
前三項之未遂犯罰之。


司法院資訊處製作；財團法人民間司法改革基金會備份。
